【裁判字號】    89,訴,14
【裁判日期】    890224
【裁判案由】    清償借款
【裁判全文】
臺灣苗栗地方法院民事判決  八十九年度訴字第十四號
    原      告  華南商業銀行股份有限公司
    法定代理人  丙○○
    訴訟代理人  丁○○
    送達代收人  丁○○
    被      告  乙○○
                            身.
                甲○○      住.
                            身.
右當事人間請求清償借款事件，本院判決如左：
    主      文
被告等應連帶給付原告新台幣壹佰柒拾玖萬貳仟陸佰柒拾玖元，並自民國八十八年十
一月二十五日起至清償日止，按年息百分之八點七五計算之利息，暨自八十八年十二
月二十五日起至清償日止，逾期六個月以內者，按上開利率百分之十，超過六個月以
上者，按上開利率百分之二十計算之違約金。
訴訟費用由被告等連帶負擔。
本判決於原告以新台幣陸拾萬元供擔保後，得假執行。
    事      實
甲、原告方面：
一、聲明：求為判決除假執行擔保金額外，如主文所示。
二、陳述略稱：
   （一）被告乙○○邀其餘被告甲○○為連帶保證人，於民國八十六年八月二十五
         日向原告借款新台幣（下同）肆佰壹拾萬元，約定自借款日起於每月二十
         五日按月平均攤付本息；利息以年息百分之八點七五按月計算，逾期違約
         金，於逾六個月以內者，按上開利率百分之十加付違約金，又逾期六個月
         以上者，另按上開利率百分之二十加付違約金。
   （二）詎料被告自八十七年八月二十六日起，不依約來行繳納利息，經原告提出
         抵押之不動產拍賣，經本院八十八年度執字第二０八六號強制執行事件於
         八十八年十二月三十一日拍定受償二百七十八萬七千九百三十三元，惟未
         受償之金額不足清償被告全部之債務，其不足之金額，被告即應償還，為
         此訴請被告等清償借款。
   （三）證據：提出消費者貸款契約書、本院民事執行處八十八年執字第二０八六
         號強制執行金額計算書分配表影本各乙份、戶籍謄本正本四份為證。
乙、被告方面：
    被告二人對於原告之請求均不爭執。
    理      由
一、原告主張被告乙○○邀其餘被告甲○○為連帶保證人，向其借款肆佰壹拾萬元，
    且被告自八十七年八月二十六日起，不依約來行繳納利息，經原告提出抵押之不
    動產拍賣，經本院拍定受償二百七十八萬七千九百三十三元，惟未受償之金額不
    足清償被告全部之債務之事實，業據其提出消費者貸款契約書、本院民事執行處
    八十八年執字第二０八六號制執行金額計算書分配表影本各乙份為證，經核屬實
    ，且被告等對原告之請求均不爭執，自堪信原告上開主張為真實。
二、按兩造所定之消費者貸款契約書第五條規定，立約人如遲延還本或付息時，本金
    自到期日起（分期攤還者自約定攤還日起），利息自約定繳息日起，逾期在六個
    月以內部份，按約定利率百分之十，逾期超過六個月部份，按約定利率百分之二
    十計付違約金。再按民法第二百七十三條第一項規定：「連帶債務之債權人，得
    對於債務人中之一人或數人，或其全體，同時或先後請求全部或一部之給付。」
    從而，原告基於借貸及連帶保證契約之法律關係，訴請被告等給付原告壹佰柒拾
    玖萬貳仟陸佰柒拾玖元整（債權原本四百零七萬三百七十八元加利息四十四萬四
    千九百五十四元加違約金一萬七千六百六十二元、四萬七千六百十八元減分配金
    額二百七十八萬七千九百三十三元），及自八十八年十一月二十五日起至清償日
    止，按年息百分之八點七五計算之利息。暨自八十八年十二月二十五日起至清償
    日止，逾期六個月以內者，按上開利率百分之十，逾六個月以上者，按上開利率
    百分之二十計算之違約金，為有理由，應予准許。
三、假執行之宣告：
    原告陳明願供擔保，請求宣告假執行，核無不合，爰酌定如主文所示之擔保金額
    予以准許之。
四、據上論斷，原告之訴為有理由，依民事訴訟法第八十五條第二項、第三百九十條
    第二項，判決如主文。
中      華      民      國    八十九    年      二      月    二十四    日
                                  臺灣苗栗地方法院民事庭
~B法      官  許旭聖
右為正本係照原本作成。
如對本判決上訴，須於判決送達後廿日內向本院提出上訴狀。
~B法院書記官  劉元傑
中      華      民      國    八十九    年      二      月    二十五    日


司法院資訊處製作；財團法人民間司法改革基金會備份。
